CARLOS SILVA JORQUERA

Desarrollador de Aplicaciones Web, Gestor de Proyectos TI

+569-55354704 · csilvajo@hotmail.com · https://csilvajo.github.io/PortafolioBootstrap/

Hoy estoy en proceso de reconversión y en la tarea de extender mi zona de confort. Quiero desarrollar una carrera profesional como programador o gestor de proyectos.

Soy Técnico en Telecomunicaciones e Ingeniero en Informática de profesión. Tengo más de 20 años de experiencia en TI, con una breve experiencia como gestor de proyectos, pero sin experiencia formal como programador.

Me considero una persona con cualidades de liderazgo, que gestiona el tiempo, con capacidad de adaptación y trabajo en equipo. Quiero ser un aporte desde mi experiencia y mis ganas de hacer bien las cosas.

Por lo anterior y para mejorar mis habilidades técnicas, es que recientemente me he capacitado en Scrum, PMBOK, en desarrollo Front-end (HTML5, CSS3, Bootstrap JavaScript, Vuejs, Firebase) y prontamente iniciaré un Bootcamp de Desarrollador Full stack Java (desarrollo de aplicaciones web dinámicas y JEE con Spring Framework entre otros temas).

EXPERIENCIA

ACT S.A. | INGENIERO DE PROYECTOS (JUNIO 2019 – MARZO 2020)

Tareas realizadas:

En ACT tuve la oportunidad de supervisar y gestionar en conjunto con un equipo multidisciplinario, la implementación de Infraestructuras HCI basadas en VMware.

UNIVERSIDAD FEDERICO SANTA MARÍA | JEFE DE UNIDAD TI (MAYO 2018 – OCT. 2018)

Tareas realizadas:

En la UTFSM gestioné la Unidad TI del Campus San Joaquín, para la implementación de proyectos y gestión de servicios de acuerdo a las necesidades del Campus.

F.A.CH. | ESPECIALISTA EN TELECOMUNICACIONES E INFORMÁTICA (ENERO 1999- ABRIL 2017)

En la F.A.CH. me desempeñé como Técnico de Nivel Superior en varias Unidades de Telecomunicaciones e Informática, en áreas como:

- Soporte Técnico de Telecomunicaciones (especialista técnico)
- Soporte Computacional (especialista técnico y supervisor)
- Redes (encargado)
- Seguridad Informática (supervisor)

EDUCACIÓN

2014-2017 INGENIERO EN INFOMÁTICA, DUOC UC 1997-1998 TÉCNICO DE NIVEL SUPERIOR EN TELECOMUNICACIONES, ESCUELA DE ESPECIALIDADES FACH

TECNOLOGÍAS

- HTML5
- CCS3
- Bootstrap
- JavaScript
- Vueis

- Java (Servlet, JSP)
- Oracle
- MySql
- Trello
- MS Project

DETALLE DE MIS ÚLTIMAS CAPACITACIONES

DIPLOMADOS

2018, Instituto Profesional IACC. Diplomado en Gestión de Proyectos Informáticos. (180 hrs.)

CURSOS

2021

- Curso Aplicación de Metodologías Ágiles para la transformación digital, en DuocUC. (30 hrs.)
- Bootcamp Desarrollador de Aplicaciones Front-End Trainee, en Awakelab (438 hrs.)
- Desarrollo web con un proyecto real JAVA EE+BOOTSTRAP+JQUERY, de Miguel Ángel Rodríguez, en Udemy. (9 hrs)
- Siguiendo el curso Universidad Java 2021 De Cero a Experto! de Ubaldo Acosta, en Udemy. (106 hrs.)

CERTIFICACIONES

2021, Scrum Master Professional Certificate.

2019, Scrum Foundation Professional Certificate.

2018, DuocUC certifica entre otros conocimientos:

- ✓ Programación.
- ✓ Gestión de proyectos informáticos.